臺灣士林地方法院民事裁定　　　　　　99年度簡聲抗字第10號
抗　告　人　橋資產管理有限公司
法定代理人　陳伯州
相　對　人　邱春美
上列當事人間停止執行事件，抗告人對於中華民國99年6 月24日
本院內湖簡易庭99年度湖簡聲字第24號所為裁定提起抗告，本院
裁定如下：
    主  文
抗告駁回。
抗告費用由抗告人負擔。
原裁定主文應變更為「聲請人供擔保新臺幣肆萬仟元後，本院
99年度司執字第21962 號執行事件之強制執行程序，於本院內湖
簡易庭99年度湖簡字第661 號訴訟事件判決確定、和解或撤回起
訴前應暫予停止」。
    理  由
一、相對人於原審聲請意旨略以：相對人業已向本院內湖簡易庭
    提起債務人異議之訴（99年度湖簡字第661 號），爰依強制
    執行法第18條第2 項，聲請停止本院99年度司執字第21962
    號強制執行事件（下稱：系爭執行事件）之執行程序等語。
    原裁定認相對人之聲請為有理由，並以債權人之債權額，斟
    酌相對人提起債務人異議之訴之審理期間，認停止執行之期
    間約需2 年2 月，而裁定准許相對人供擔保新臺幣（下同）
    2 萬元後，系爭執行事件之強制執行程序，於本院內湖簡易
    庭99年度湖簡字第661 號事件判決確定前應暫予停止。
二、抗告意旨略以：抗告人實際債權額為14萬2,973 元，若未經
    停止執行，抗告人本已可完全受償，且執行程序一旦停止，
    其他債權人亦可聲明參與分配，停止執行事由消滅後，抗告
    人得否完全受償，即屬未定，故對命相對人供擔保之金額提
    起抗告，認應以16萬2,973 元（即實際債權額14萬2,973 元
    ，加計2 萬元利息。惟抗告人誤繕為16萬2,903 元）為適當
    等語。
三、按強制執行程序開始後，除法律另有規定外，不停止執行。
    有回復原狀之聲請，或提起再審或異議之訴，或對於和解為
    繼續審判之請求，或提起宣告調解無效之訴、撤銷調解之訴
    ，或對於許可強制執行之裁定提起抗告時，法院因必要情形
    或依聲請定相當並確實之擔保，得為停止強制執行之裁定。
    強制執行法第18條第1 項、第2 項定有明文。經查，本件抗
    告人係以臺灣臺北地方法院98年度司促字第22523 號支付命
    令為執行名義，聲請對相對人之財產於14萬2,973 元，及自
    支付命令送達翌日起至清償日止，按週年利率10% 計算之利
    息之範圍內為強制執行，並聲請執行相對人所有，坐落臺北
    市○○區○○段2 小段241 號，應有部分10萬分之35之土地
    ，及其上2193建號房屋（門牌號碼臺北市南港區○○○路○
    段99號2 樓之18。上開土地及房屋，合稱系爭執行標的），
    現由本院民事執行處以系爭執行事件進行中，已就系爭執行
    標的為查封，尚未終結。另相對人業已提起債務人異議之訴
    ，由本院內湖簡易庭99年度湖簡字第661 號事件審理中，亦
    據本院調閱各該卷宗查明，而系爭執行標的若經拍賣，相對
    人顯將受有難以回復之損害，相對人之聲請，核與強制執行
    法第18條第2 項規定相符，原裁定予以准許，並無違誤。
四、次按法院因必要情形或依聲請定相當並確實之擔保，為停止
    強制執行之裁定者，該擔保金額之多寡應如何認為相當，屬
    法院職權裁量之範圍。此項擔保係備供強制執行債權人因停
    止執行所受損害之賠償，故法院定擔保金額時，應斟酌該債
    權人因停止執行可能遭受之損害，以為衡量之標準（最高法
    院95年臺抗字第781號裁判要旨參照）。經查：
  (一)系爭執行標的係相對人坐落臺北市南港區之不動產，其價值
    顯然高於抗告人之債權額14萬2,973 元及利息，縱其上設定
    有120 萬元之最高限額抵押權，衡諸該區域不動產之行情，
    抗告人之債權額應仍得於系爭執行事件中完全受償。是抗告
    人因停止系爭執行事件程序所可能遭受之損害，應為停止期
    間所發生之遲延利息。
  (二)本院審酌相對人所提債務人異議之訴，係適用簡易訴訟程序
    ，且不得上訴第三審之事件，參諸各級法院辦案期限實施要
    點第2 點第1 款、第7 款規定，民事簡易程序辦案期限第一
    審為10個月、第二審為2 年，另考量裁判送達、移審、分案
    等相關因素，從寬推估本件停止執行之期間應為3 年。系爭
    執行事件停止執行期間，抗告人依其執行名義可能增加，而
    於系爭執行事件程序停止前未經扣押之遲延利息債權為4 萬
    2,892 元（計算式：142,973 ×10% ×3 = 42,892，元以下
    四捨五入），爰酌定相對人為停止系爭執行事件所應供之擔
    保金額，以4 萬3,000 元為宜。
  (三)抗告人另主張停止執行期間若經他債權人聲明參與分配，即
    可能無法完全受償，故應加計抗告人債權本金為擔保金額云
    云。惟按債權人得於標的物拍賣、變賣終結或依法交債權人
    承受之日一日前，以書狀聲明參與分配，強制執行法第32條
    第1 項定有明文。是不論系爭執行事件有無停止，相對人之
    其他債權人本得隨時參與分配，且不動產之強制執行須歷經
    鑑價、詢價、定期拍賣等程序，本需相當時日，故如相對人
    另有其他債權人，通常亦得於不動產拍賣前完成參與分配，
    從而債權人有無參與分配，與系爭執行事件是否停止執行，
    並無因果關係。準此，抗告人主張可能因他債權人參與分配
    致其受有債權無法滿足之損害云云，純屬臆測，尚難據此逕
    認應增加債權本金為擔保金額。
五、綜上，相對人依強制執行法第18條第2 項規定，聲請原審裁
    定准許於提供擔保後，系爭執行事件之強制執行程序於本院
    內湖簡易庭99年度湖簡字第661 號事件判決確定前應暫予停
    止，為有理由，抗告人提起抗告，為無理由，應予駁回。惟
    原審所定相對人應提出之擔保金額，應提高為4 萬3,000 元
    始屬適當，另增列和解、撤回起訴等訴訟終結原因為執行程
    序停止原因消滅事由，爰將原裁定所命擔保金額、內容，變
    更如主文第2 項所示。又擔保金之酌定屬法院職權之行使，
    毋庸另為廢棄原裁定之諭知，附此指明。
六、據上論結，本件抗告為無理由，爰裁定如主文。
中    華    民    國   100    年    2     月    25    日
                  民事第二庭  審判長法  官  方彬彬
                                    法  官  周群翔
                                    法  官  王怡雯
以上正本證明與原本無異。
本件裁定不得再抗告。
中    華    民    國   100    年    2     月    25    日
                                    書記官  林冠伶